---
title: "YNow 投資意見報告"
output:
  html_document:
    theme: null
    self_contained: true
    toc: false
    mathjax: null
    css: null
params:
  stock_code: NA
  company_name: NA
  sector: NA
  industry: NA
  report_date: NA
  rating: NA
  rating_en: NA
  rating_color: "#6c757d"
  current_price: NA
  target_price: NA
  upside_pct: NA
  dcf_price: NA
  ddm_value: NA
  pb_value: NA
  ri_value: NA
  ev_value: NA
  margin_of_safety: NA
  primary_method: NA
  method_rationale: NA
  wacc: NA
  terminal_growth: NA
  forecast_years: NA
  dcf_mode: NA
  market_cap: NA
  pe_ratio: NA
  beta: NA
  dividend_yield: NA
  kpi_df: NA
  fcf_plot_path: NA
  warnings: NA
  investment_highlights: NA
  summary_df: NA
  income_df: NA
  balance_df: NA
  cashflow_df: NA
---

```{r setup, include=FALSE}
knitr::opts_chunk$set(echo = FALSE, warning = FALSE, message = FALSE, fig.align = "center")
library(knitr)
if (!requireNamespace("htmltools", quietly = TRUE)) {
  htmlEscape <- function(x) gsub("&", "&amp;", gsub("<", "&lt;", gsub(">", "&gt;", as.character(x), fixed = TRUE), fixed = TRUE), fixed = TRUE)
} else {
  htmlEscape <- htmltools::htmlEscape
}

fmt_price <- function(x) {
  n <- suppressWarnings(as.numeric(x))
  if (length(n) != 1 || is.na(n) || !is.finite(n)) return("N/A")
  paste0("$", format(round(n, 2), nsmall = 2, big.mark = ","))
}

fmt_pct <- function(x, signed = TRUE) {
  n <- suppressWarnings(as.numeric(x))
  if (length(n) != 1 || is.na(n) || !is.finite(n)) return("N/A")
  prefix <- if (signed && n > 0) "+" else ""
  paste0(prefix, sprintf("%.1f", n), "%")
}

fmt_ev <- function(x) {
  n <- suppressWarnings(as.numeric(x))
  if (length(n) != 1 || is.na(n) || !is.finite(n)) return("N/A")
  if (abs(n) >= 1e9) paste0("$", round(n / 1e9, 2), "B")
  else if (abs(n) >= 1e6) paste0("$", round(n / 1e6, 2), "M")
  else paste0("$", format(round(n, 0), big.mark = ","))
}

safe_chr <- function(x, default = "N/A") {
  if (is.null(x) || length(x) == 0 || (length(x) == 1 && is.na(x))) return(default)
  s <- trimws(as.character(x[[1]]))
  if (!nzchar(s) || identical(s, "NA")) default else s
}

kable_safe <- function(df) {
  knitr::kable(df, format = "html", escape = TRUE, row.names = FALSE,
               table.attr = "class='ynow-table'")
}
```

```{css, echo=FALSE}
@page { size: A4; margin: 14mm 12mm; }
html, body {
  font-family: "Helvetica Neue", Arial, "PingFang TC", "Noto Sans TC",
               "Microsoft JhengHei", sans-serif;
  color: #1a1a2e;
  font-size: 11pt;
  line-height: 1.45;
  margin: 0;
  padding: 0;
}
h1 { font-size: 18pt; margin: 0 0 8px 0; border: none; }
h2 { font-size: 13pt; color: #0f3460; border-bottom: 1.5px solid #0f3460;
     padding-bottom: 4px; margin: 18px 0 10px 0; page-break-after: avoid; }
h3 { font-size: 11.5pt; color: #16213e; margin: 14px 0 8px 0; page-break-after: avoid; }
p, li { orphans: 3; widows: 3; }
.report-header {
  background: #16213e; color: #fff; padding: 16px 18px;
  border-radius: 4px; margin-bottom: 16px;
}
.report-header .meta { opacity: 0.88; font-size: 9.5pt; margin-bottom: 8px; }
.rating-badge {
  display: inline-block; padding: 5px 14px; border-radius: 3px;
  font-size: 12pt; font-weight: 800; color: #fff; margin-right: 8px;
}
.price-table { width: 100%; border-collapse: collapse; margin-top: 12px; }
.price-table td {
  width: 25%; background: rgba(255,255,255,0.12); color: #fff;
  padding: 8px 10px; border: 3px solid #16213e; vertical-align: top;
}
.price-table .label { font-size: 8.5pt; opacity: 0.85; }
.price-table .value { font-size: 13pt; font-weight: 700; margin-top: 3px; }
.ynow-table { width: 100%; border-collapse: collapse; margin: 8px 0 12px 0; font-size: 9.5pt; }
.ynow-table th {
  background: #0f3460; color: #fff; text-align: left;
  padding: 6px 8px; border: 1px solid #0f3460;
}
.ynow-table td { padding: 5px 8px; border: 1px solid #dee2e6; }
.ynow-table tr:nth-child(even) td { background: #f7f9fc; }
.highlight-box, .risk-box-warn, .risk-box-ok {
  padding: 10px 12px; border-radius: 0 4px 4px 0; margin: 8px 0 12px 0;
  page-break-inside: avoid;
}
.highlight-box { background: #f0f7ff; border-left: 4px solid #0f3460; }
.risk-box-warn { background: #fff5f5; border-left: 4px solid #dc3545; }
.risk-box-ok { background: #f0fdf4; border-left: 4px solid #198754; }
.section-lead { color: #495057; font-size: 9.5pt; margin: 0 0 8px 0; }
.disclaimer {
  font-size: 8pt; color: #6c757d; border-top: 1px solid #dee2e6;
  padding-top: 10px; margin-top: 18px; line-height: 1.5;
}
img { max-width: 100%; height: auto; }
```

```{r report-header, results='asis'}
cat(sprintf("
<div class='report-header'>
  <div class='meta'>%s | %s (%s) | 產業：%s / %s</div>
  <h1>%s — 投資意見報告</h1>
  <div style='margin-top:10px;'>
    <span class='rating-badge' style='background:%s;'>%s</span>
    <span style='font-size:9.5pt; opacity:0.9;'>%s · 主要方法：%s</span>
  </div>
  <table class='price-table'>
    <tr>
      <td><div class='label'>目標價 (依主要方法)</div><div class='value'>%s</div></td>
      <td><div class='label'>現價 (Current)</div><div class='value'>%s</div></td>
      <td><div class='label'>潛在報酬 (Upside)</div><div class='value'>%s</div></td>
      <td><div class='label'>安全邊際 (MoS)</div><div class='value'>%s</div></td>
    </tr>
  </table>
</div>",
  safe_chr(params$report_date),
  safe_chr(params$stock_code), safe_chr(params$company_name),
  safe_chr(params$sector), safe_chr(params$industry),
  safe_chr(params$company_name),
  safe_chr(params$rating_color, "#6c757d"), safe_chr(params$rating, "待評估"),
  safe_chr(params$rating_en, "NR"), safe_chr(params$primary_method),
  fmt_price(params$target_price),
  fmt_price(params$current_price),
  fmt_pct(params$upside_pct),
  fmt_pct(params$margin_of_safety)
))
```

# 投資摘要

<p class="section-lead">本報告整合多模型評價（DCF／DDM／RI／P/B）、關鍵財務指標與風險警訊，供研究參考。目標價取自「主要評價方法」對應之每股合理價，而非固定使用 DCF。</p>

## 關鍵數據一覽

```{r snapshot, results='asis'}
snap <- data.frame(
  項目 = c("股票代碼", "公司名稱", "市值", "本益比 (P/E)", "Beta", "股息殖利率",
           "企業價值 EV (DCF)", "DCF 每股合理價", "DDM 每股合理價",
           "RI 每股合理價", "P/B 每股合理價", "主要評價方法", "報告日期"),
  內容 = c(
    safe_chr(params$stock_code), safe_chr(params$company_name),
    safe_chr(params$market_cap), safe_chr(params$pe_ratio),
    safe_chr(params$beta), safe_chr(params$dividend_yield),
    fmt_ev(params$ev_value),
    fmt_price(params$dcf_price), fmt_price(params$ddm_value),
    fmt_price(params$ri_value), fmt_price(params$pb_value),
    safe_chr(params$primary_method), safe_chr(params$report_date)
  ),
  stringsAsFactors = FALSE, check.names = FALSE
)
kable_safe(snap)
```

## 投資論點

```{r highlights, results='asis'}
hl <- params$investment_highlights
cat("<div class='highlight-box'><ul style='margin:0; padding-left:18px;'>")
if (!is.null(hl) && length(hl) > 0 && !all(is.na(hl))) {
  for (item in hl) {
    item <- trimws(as.character(item))
    if (nzchar(item)) cat(sprintf("<li style='margin-bottom:4px;'>%s</li>", htmlEscape(item)))
  }
} else {
  cat(sprintf("<li>依 %s 估算，目標價 %s，較現價 %s 具 %s 空間。</li>",
      htmlEscape(safe_chr(params$primary_method)),
      fmt_price(params$target_price),
      fmt_price(params$current_price),
      fmt_pct(params$upside_pct)))
  cat(sprintf("<li>評價方法說明：%s</li>",
      htmlEscape(safe_chr(params$method_rationale, "尚無說明"))))
}
cat("</ul></div>")
```

# 評價分析與投資建議

## 評價結論（多模型對照）

```{r valuation-summary, results='asis'}
val_df <- data.frame(
  評價項目 = c(
    "目標價（主要方法）", "DCF 每股合理價", "DDM 每股合理價",
    "RI 每股合理價", "P/B 每股合理價", "目前市價",
    "潛在報酬率", "安全邊際", "投資評等"
  ),
  數值 = c(
    fmt_price(params$target_price),
    fmt_price(params$dcf_price), fmt_price(params$ddm_value),
    fmt_price(params$ri_value), fmt_price(params$pb_value),
    fmt_price(params$current_price),
    fmt_pct(params$upside_pct), fmt_pct(params$margin_of_safety),
    safe_chr(params$rating, "待評估")
  ),
  stringsAsFactors = FALSE, check.names = FALSE
)
kable_safe(val_df)
```

**評等邏輯：** 潛在報酬 ≥ 15% →「買進」；−10% ~ 15% →「持有」；≤ −10% →「減持」。  
**安全邊際：** (目標價 − 現價) / 目標價。潛在報酬：(目標價 − 現價) / 現價。

## 評價假設與方法

```{r assumptions, results='asis'}
assump <- data.frame(
  假設項目 = c("主要評價方法", "DCF 模式", "預測年數", "WACC (折現率)", "永續成長率 g"),
  設定值 = c(
    safe_chr(params$primary_method),
    safe_chr(params$dcf_mode),
    if (!is.na(suppressWarnings(as.numeric(params$forecast_years))))
      paste0(as.numeric(params$forecast_years), " 年") else "N/A",
    safe_chr(params$wacc),
    safe_chr(params$terminal_growth)
  ),
  stringsAsFactors = FALSE, check.names = FALSE
)
kable_safe(assump)
cat(sprintf("<p class='section-lead'>%s</p>",
            htmlEscape(safe_chr(params$method_rationale, ""))))
```

# 營運與財務分析

## 核心財務指標

```{r kpi-table, results='asis'}
if (!is.null(params$kpi_df) && is.data.frame(params$kpi_df) && nrow(params$kpi_df) > 0) {
  kable_safe(params$kpi_df)
} else {
  cat("<p class='section-lead'>尚無足夠財報資料計算 KPI。請先搜尋股票並載入財報。</p>")
}
```

## 自由現金流展望

<p class="section-lead">下圖呈現 FCFF 歷史軌跡與模型預測路徑（若已於 App 完成 DCF 試算）。</p>

```{r fcf-plot, results='asis', out.width='100%'}
if (!is.null(params$fcf_plot_path) && !is.na(params$fcf_plot_path) &&
    nzchar(as.character(params$fcf_plot_path)) &&
    file.exists(as.character(params$fcf_plot_path))) {
  knitr::include_graphics(as.character(params$fcf_plot_path))
} else {
  cat("<p class='section-lead'><em>尚無 FCF 預測圖。請於 DCF 分頁完成試算後再下載報告。</em></p>")
}
```

# 風險評估

## 財務體質與異常警訊

```{r risks, results='asis'}
warn_raw <- params$warnings
warn_items <- character(0)
if (!is.null(warn_raw) && length(warn_raw) > 0 && !all(is.na(warn_raw))) {
  warn_items <- unlist(strsplit(paste(warn_raw, collapse = "\n"), "\n", fixed = TRUE), use.names = FALSE)
  warn_items <- trimws(warn_items)
  warn_items <- warn_items[nzchar(warn_items)]
}
if (length(warn_items) > 0) {
  cat("<div class='risk-box-warn'><strong>檢測到以下風險因子：</strong><ul style='margin-top:6px;'>")
  for (w in warn_items) cat(sprintf("<li>%s</li>", htmlEscape(w)))
  cat("</ul></div>")
} else {
  cat("<div class='risk-box-ok'><strong>財務健康：</strong>系統未偵測到明顯財務舞弊或重大體質警訊（仍請自行查核）。</div>")
}
```

**主要風險類別（供自行評估）：**

- 利率／WACC 變動對折現估值的影響
- 產業競爭、技術替代與監管政策
- 成長率與永續 g 假設偏離實際營運
- 會計估計與一次性項目對財報品質的影響

# 附錄：財務報表摘要

<p class="section-lead">系統抓取之財報摘要（欄位已標準化；TTM／最新期優先），僅供查核。</p>

## A. 市場摘要 (Summary)

```{r appendix-summary, results='asis'}
if (!is.null(params$summary_df) && is.data.frame(params$summary_df) && nrow(params$summary_df) > 0) {
  kable_safe(params$summary_df)
} else {
  cat("<p class='section-lead'>尚無 Summary 資料。</p>")
}
```

## B. 損益表 (Income Statement)

```{r appendix-is, results='asis'}
if (!is.null(params$income_df) && is.data.frame(params$income_df) && nrow(params$income_df) > 0) {
  kable_safe(params$income_df)
} else {
  cat("<p class='section-lead'>尚無損益表資料。</p>")
}
```

## C. 現金流量表 (Cash Flow)

```{r appendix-cf, results='asis'}
if (!is.null(params$cashflow_df) && is.data.frame(params$cashflow_df) && nrow(params$cashflow_df) > 0) {
  kable_safe(params$cashflow_df)
} else {
  cat("<p class='section-lead'>尚無現金流量表資料。</p>")
}
```

## D. 資產負債表 (Balance Sheet)

```{r appendix-bs, results='asis'}
if (!is.null(params$balance_df) && is.data.frame(params$balance_df) && nrow(params$balance_df) > 0) {
  kable_safe(params$balance_df)
} else {
  cat("<p class='section-lead'>尚無資產負債表資料。</p>")
}
```

<div class="disclaimer">

**重要聲明 / Disclaimer**

本報告由 The YNow App 自動產出，僅供研究與教育參考，**不構成任何投資建議或要約**。評等、目標價與財務預測係基於使用者輸入假設與公開財報，未經獨立審計。投資人應自行判斷並承擔風險。過去績效不代表未來表現。

*報告產出時間：`r safe_chr(params$report_date)`* | *系統版本：The YNow App 12.0*

</div>
